臺灣新北地方法院行政訴訟判決
111年度交字第519號
原      告  陳昱安
被      告  新北市政府交通事件裁決處
                      設新北市○○區○○路0段000號2樓
上一代表人  李忠台    住同上
訴訟代理人  黃曉妍律師
上列當事人間因交通裁決事件，原告不服被告中華民國111年7月
8日新北裁催字第48-AC0000000、48-AC0000000號裁決，提起行
政訴訟，本院判決如下：
    主  文
一、原告之訴均駁回。
二、訴訟費用新臺幣300元由原告負擔。
    事實及理由
壹、程序方面：原告不服被告所為道路交通管理處罰條例第 8條
    的裁決而提起撤銷訴訟，依行政訴訟法第237條之1，應適用
    交通裁決事件訴訟程序。本件因卷證資料已經明確，本院依
    同法第237條之7規定，於是不經言詞辯論，直接裁判。
貳、實體方面：
一、爭訟概要：緣原告陳昱安所有車牌號碼00-0000之自用小客
    車（下稱系爭汽車），於民國（下同）111年6月4日20時44
    分，行經臺北市仰德大道2段29巷(往下山方向)時，有「汽
    車駕駛人行車速度，超過規定之最高時速20公里以內（限速
    時速40公里，經測時速為53公里，超速時速13公里）」之違
    規行為，嗣於111年6月5日20時44分，再行經臺北市仰德大
    道2段29巷(往下山方向)時，又有「汽車駕駛人行車速度，
    超過規定之最高時速20公里以內（限速時速40公里，經測時
    速為51公里，超速時速11公里）」之違規行為，經臺北市政
    府警察局士林分局（下稱舉發機關）以固定式科學測速儀器
    測速並攝得其違規事實後，舉發機關乃分別於111年6月9、1
    3日填製北市警交字第AC0000000、AC0000000號舉發違反道
    路交通管理事件通知單舉發（下統稱二舉發通知單）予以舉
    發，各記載應到案日期分別為111年7月25日前及同年7月28
    日前，並均於舉發同日將上開二舉發違規案件入案移送被告
    處理。原告嗣於111年6月22日提出申訴不服舉發，案經被告
    函請舉發機關查明原告陳述情節及違規當時情形後，仍認二
    違規事實明確，被告據此乃依道路交通管理處罰條例第40條
    規定，以111年7月8日新北裁催字第48-AC0000000號違反道
    路交通管理事件裁決書裁處原告罰鍰新臺幣（下同）1,600
    元；再以111年7月8日新北裁催字第48-AC0000000號違反道
    路交通管理事件裁決書裁處原告罰鍰1,600元（以上二裁決
    ，下統稱原處分）。原告不服原處分，於是提起本件行政撤
    銷交通裁決訴訟。
二、原告起訴主張及聲明：
(一)原告主張要旨：請相關單位提供原始相片，原舉發之兩張測
    速相片同為一張，請查明。
(二)聲明：原處分撤銷。
三、被告答辯及聲明：
(一)答辯要旨：
  1.原舉發機關所提供之現場照片，可見系爭路段確實設有『警5
    2』標牌，該標牌清晰且不存斑駁致辯識不清之情；又檢視上
    揭現場照片，可知本件固定式測速照相桿設於仰德大道2段2
    9巷口處，其與警52標牌間相距228公尺，又該測速桿與實際
    違規地點間則距離20公尺，另檢視採證照片內容，可知該測
    速照相儀器係以偵測車尾之方式測得車速，故顯見實際違規
    地點與警告標牌間之距離確實相隔100公尺以上、300公尺以
    下，合於道路交通管理處罰條例第7條之2第3項「一般道路1
    00公尺至300公尺」之規定，先予敘明。
　2.舉發機關提供之採證照片內容，確認本案係分別於2022年06
    月04日20時44分09秒及2022年06月05日20時44分06秒時，號
    牌8D-3175號自用小客車，行經仰德大道2段29巷(往下山方
    向)處，遭主機「000000-0000」之固定式測速照相儀測得車
    速53 km/h及51km/h，速限40 km/h，分別超速13km/h及11km
    /h，而該固定式照測速照相儀器係由經濟部標準檢驗局委託
    財團法人台灣商品檢測驗證中心檢驗合格之雷達測速儀測速
    拍攝，是本件雷達測速儀之準確度堪值信賴，有儀器合格證
    書可供鈞院為審判時之參考，故綜上事證，原告駕駛系爭汽
    車行駛於系爭路段，其行速確實逾系爭路段限速40公里之規
    定，違規事實明確。
　3.原告固於起訴狀中以本案採證照片相同為辯，惟經員警調閱
    前後時段違規照片後，認本案兩件違規雖均遭同一支固定式
    測速相機所攝，然比對6月4日及6月5日原告遭攝之前後時段
    所攝得之其他車輛違規照片均不相同，且對照採證照片，亦
    可見其拍攝時間並不相同、車內顯示之光源位置及測得行速
    均不相同，可資確認兩件違規確分屬不同日，原告以採證照
    片相同為由主張撤銷本件違規，僅為開脫卸責之詞，尚不足
    作為解免其行政法上義務之事由，不影響本件違規事實成立
    之認定。
  4.再者，原告既為合法取得駕駛執照之汽車駕駛人，有駕駛人
    基本資料為憑，其對道路交通管理處罰條例等相關規定應知
    之甚詳，並應確實遵守。是原告前揭所述，無非單方所執之
    詞，委無足取，綜上所述，原告之訴為無理由。　
(二)聲明：原告之訴駁回。
四、爭點：
(一)被告認原告所有系爭汽車，於爭訟概要欄所示時、地，分別
    有「汽車駕駛人行車速度，超過規定之最高時速20公里以內
    （限速時速40公里，經測時速分別為53公里、51公里，各超
    速時速13公里、11公里）」等二次違規行為，以原處分裁罰
    原告，是否均合法有據？
(二)原告以原處分所憑之測速拍攝照片為同一張，訴請撤銷原處
    分，是否有理可採？
五、本院之判斷：
(一)前提事實：原告所有系爭汽車，於111年6月4日20時44分，
    行經臺北市仰德大道2段29巷(往下山方向)時，有「汽車駕
    駛人行車速度，超過規定之最高時速20公里以內（限速時速
    40公里，經測時速為53公里，超速時速13公里）」之違規行
    為，嗣於111年6月5日20時44分，再行經臺北市仰德大道2段
    29巷(往下山方向)時，又有「汽車駕駛人行車速度，超過規
    定之最高時速20公里以內（限速時速40公里，經測時速為51
    公里，超速時速11公里）」之違規行為，經舉發機關以固定
    式科學測速儀器測速並攝得其違規事實後，舉發機關分別於
    111年6月9日111年6月13日製單舉發，並記載應到案日期分
    別為111年7月25日前、同年7月28日前，復於各舉發同日將
    前開舉發違規案件分別入案移送被告處理。原告嗣雖於前開
    到案期限前之111年6月22日提出申訴不服舉發，惟案經被告
    函請舉發機關查明原告陳述情節及違規當時情形後，仍認違
    規事實明確，被告為此乃依道路交通管理處罰條例第40條規
    定，以原處分分別裁處原告罰鍰1,600元、1,600元等情，此
    有本案二舉發通知單與二採證照片暨舉發通知單合法送達證
    明、違規歷史資料查詢報表、原告111年6月22日之交通違規
    案件陳述書、臺北市政府警察局士林分局110年6月30日北市
    警士分交字第1113040038號函、原處分書2件、臺北市政府
    警察局士林分局111年8月11日北市警士分交字第1103043302
    號函、舉發員警職務報告書、現場測速照相警告牌面設置表
    及道路照片、雷達測速儀檢定合格證書測速、系爭汽車車籍
    資料查詢、駕駛人基本資料、臺北市政府警察局固定式科技
    執法設備設置一覽表及採證光碟等附卷可稽（分見本院卷第
    61頁及第63頁暨第71頁、第65頁及第67頁、第73頁、第75頁
    至第76頁、第77頁及第81頁、第87頁至第88頁、第89頁、第
    95頁、第97頁、第99頁、第101頁、第103頁及第107頁），
    核可認定為真實。
(二)被告認原告所有系爭汽車，於爭訟概要欄所示時、地，分別
    有「汽車駕駛人行車速度，超過規定之最高時速20公里以內
    （限速時速40公里，經測時速分別為53公里、51公里，各超
    速時速13公里、11公里）」等二次違規行為，以原處分裁罰
    原告，均核屬合法有據。
　1.應適用之法令：
  (1)按「行車速度，依速限標誌或標線之規定」，道路交通安
     全規則第93條第1項定有明文。又「汽車駕駛人，行車速度
     ，超過規定之最高時速，或低於規定之最低時速，除有第4
     3條第1項第2款情形外，處新臺幣1200元以上2400元以下罰
     鍰。」，道路交通管理處罰條例第40條定有明文。
  (2)次按違反道路交通管理事件統一裁罰基準及處理細則第 1
     條規定：「本細則依道路交通管理處罰條例第92條第 4項
     規定訂定之」、第2條第1項、第 2項規定：「處理違反道
     路交通管理事件之程序及統一裁罰基準依本細則之規定辦
     理。前項統一裁罰基準，如附件違反道路交通管理事件統
     一裁罰基準表。」，核上開統一裁罰基準及處理細則之規
     定，就其立法目的及功能，乃為防止處罰機關枉縱或偏頗
     ，依道路交通管理處罰條例第92條第4項所授權交通部會同
     內政部訂定「違反道路交通管理事件統一裁罰基準及處理
     細則」及其附件「違反道路交通管理事件統一裁罰基準表
     」，用以維持裁罰之統一性與全國因違反道路交通管理事
     件受處罰民眾之公平，不因裁決人員不同，而生偏頗，寓
     有避免各監理機關於相同事件恣意為不同裁罰之功能，並
     非法所不許，於憲法上保障人民財產權之意旨並無牴觸（
     此並有改制前司法院大法官會議釋字第511號解釋意旨理由
     足資參照），並無違反法律保留原則。再依本件違規行為
     時之違反道路交通管理事件統一裁罰基準表記載，機車駕
     駛人違反道路交通管理處罰條例第40條規定，汽車駕駛人
     行車速度超過規定之最高時速20公里以內，於期限內繳納
     或到案聽候裁決者，應處罰鍰1,600元。核此規定，既係基
     於母法之授權而為訂定，且就違反道路交通管理事件統一
     裁罰基準及處理細則附件所示統一裁罰基準表中有關道路
     交通管理處罰條例第40條之裁罰基準內容（基準表除就其
     是否於期限內繳納或到案聽候裁決為裁量因素外，並就其
     不同違規車種及超過最高時速之程度，就其可能衍生危害
     交通安全之輕重不同，區分機車、汽車等不同罰鍰標準，
     其衍生交通秩序危害，既不相同，分別處以不同之罰鍰，
     符合相同事件相同處理，不同事件不同處理之平等原則。)
     ，並未牴觸母法，是被告自得依此基準而為裁罰。
  2.查，首先在臺北市仰德大道2段往下山方向之29巷口前228公
    尺處，設有「限速40公里」之限速標誌、「警52」之前方路
    段有測速取締之警示標誌」牌面，而原告系爭汽車分別於11
    1年6月4日20時44分及6月5日20時44分，行經上開臺北市仰
    德大道2段往下山方向之29巷口處，遭雷達測速器測速拍照
    分別有違規超速之事實，舉發員警即依法舉發等情，此有臺
    北市政府警察局士林分局111年6月30日北市警士分交字第11
    130400378號函述可憑(見本院卷第75頁至第76頁)，核與本
    院卷第89頁所附之舉發員警職務報告所記載：「職警員謝孟
    勳專責擔服雷達測速照相違規取締勤務，並執行固定式超速
    、闖紅燈相機違規相片下載工作。查8D-3175號自小客車於1
    11年6月4日20時44分9秒（相片案號：03378A）及6月5日20
    時44分6秒（相片案號：03514A），行駛本轄仰德大道2段（
    往下山方向）29巷口，分別以時速53公里及51公里超速行駛
    （限速40公里）；經調閱前後時段違規照片，兩案為不同超
    速違規案件，依法舉發尚無違誤，本案（單號：AC0000000
    、AC0000000）違規屬實。」等語大致相符，復觀諸本院卷
    第61頁下方所附之採證照片所示：「日期：2022/06/04、案
    號：033782A、速度：53km/hr、主機編號：000000-0000、
    時間：20:44:09、相片編號：1/1、限速：40km/hr、證號：
    J0GA0000000A、地點：304仰德大道二段29巷（往下山方向
    ）」及同卷第63頁下方所附之採證照片所示：「日期：2022
    /06/05、案號：03514A、速度：51km/hr、主機編號：00000
    0-0000、時間：20:44:09、相片編號：1/1、限速：40km/hr
    、證號：J0GA0000000A、地點：304仰德大道二段29巷（往
    下山方向）」等情，亦與前開臺北市政府警察局士林分局11
    0年10月7日北市警士分交字第1103041022號函、舉發員警職
    務報告所述內容，互核相符；另本件採證使用之雷達測速測
    儀亦經經濟部標準檢驗局委託財團法人工業技術研究院於11
    1年3月25日檢定合格，檢定有效期限至112年3月31日，亦有
    相符之雷達測速儀檢定合格證書為證（見本院卷第97頁），
    據此，被告參合上開事證，認原告所有系爭汽車，於111年6
    月4日20時44分，行經臺北市仰德大道2段29巷陽明山國小處
    (往下山方向)時，先有「汽車駕駛人行車速度，超過規定之
    最高時速20公里以內（限速時速40公里，經測時速為53公里
    ，超速時速13公里）」之違規行為，嗣於111年6月5日20時4
    4分，行經臺北市仰德大道2段29巷處(往下山方向)時，再有
    「汽車駕駛人行車速度，超過規定之最高時速20公里以內（
    限速時速40公里，經測時速為51公里，超速時速11公里）」
    之違規行為，以原處分裁罰原告，即均核屬合法有據。
(三)原告以原處分所憑之測速拍攝照片為同一張，訴請撤銷原處
    分，乃屬無理，不可採。
　  經查，原告雖主張被告作成二原處分所憑之測速照片為同一
    張為辯。然查，被告作成二原處分所憑之測速採證照片上之
    記錄乃分別為「日期：2022/06/04、案號：033782A、速度
    ：53km/hr、主機編號：000000-0000、時間：20:44:09、相
    片編號：1/1、限速：40km/hr、證號：J0GA0000000A、地點
    ：304仰德大道二段29巷（往下山方向）」及「日期：2022/
    06/05、案號：03514A、速度：51km/hr、主機編號：000000
    -0000、時間：20:44:09、相片編號：1/1、限速：40km/hr
    、證號：J0GA0000000A、地點：304仰德大道二段29巷（往
    下山方向）」（分見本院卷第61頁、第63頁）；而該固定式
    照測速照相儀器係由經濟部標準檢驗局委託財團法人台灣商
    品檢測驗證中心檢驗合格之雷達測速儀測速拍攝，已有相符
    之儀器合格證書在卷可參，此已如前所述，而上開雷達測速
    儀於本案二分別不同之時間且測得各次不同超速之違規時速
    ，且本院比對本案二次超速違規照片（見本院卷第61頁下方
    與第63頁下方），其中系爭汽車於111年6月5日之違規，明
    顯從該汽車後擋風玻璃處拍攝到該車上有明顯之光源，且系
    爭汽車遭拍攝所在位置右後方之路邊白色實線，亦與系爭汽
    車前次即111年6月4日超速違規所遭攝入之照片有所差異，
    是應可認本案前開2張採證照片應係於不同時間拍攝之前後
    兩次違規行為，據此，原告以原處分所憑之測速拍攝照片為
    同一張，訴請撤銷原處分，要屬無理，不可採。
(四)本件判決基礎已臻明確，兩造其餘攻擊防禦方法及訴訟資料
    ，經本院審核後，或與本案爭點無涉，或對於本件判決結果
    不生影響，爰無庸一一再加論述，爰併敘明。
(五)本件第一審裁判費新臺幣300元，應由敗訴之原告負擔，所
    以確定如主文第2項所示。
六、結論：原處分均無違誤，原告訴請撤銷為無理由，均應予駁
    回。　　
中    華    民    國   111      年    11    月   7    日
                  行政訴訟庭  法  官   楊志勇
上為正本係照原本作成。
如不服本判決，應於判決送達後20日內，向本院提出上訴狀，上
訴狀並應記載上訴理由，表明關於原判決所違背之法令及其具體
內容或依訴訟資料可認為原判決有違背法令之具體事實，並繳納
上訴費新臺幣750元。 其未表明上訴理由者，應於提出上訴後20
日內向本院補提理由書（上訴狀及上訴理由書均須按他造人數附
繕本），如逾期未提出上訴理由書者，本院毋庸再命補正，由本
院逕以裁定駁回上訴。
                              書記官  李懿淳
中    華    民    國   111    年    11    月    7   日